【裁判字號】    97,訴,306
【裁判日期】    970523
【裁判案由】    清償債務
【裁判全文】
臺灣臺南地方法院民事判決               97年度訴字第306號
原      告    丙○○
原      告    甲○○
原      告    乙○○
兼上三人共
同訴訟代理人  戊○○○
被      告    丁○○
上列當事人間請求請求清償債事件，經本院於民國97年5月21日
言詞辯論終結，判決如下：
    主    文
被告應給付原告新臺幣壹佰伍拾萬元，及自民國96年8月16日起
至清償日止，按年息百分之5計算之利息。
訴訟費用新台幣壹萬伍仟捌佰伍拾元由被告負擔。
    事實及理由
一、原告起訴主張：訴外人楊雪碧經訴外人己○○之介紹，於94
    年8月15日邀同被告為連帶保證人，向原告之被繼承人李海
    岸借款新台幣（下同）300萬元，並向己○○借款200萬元，
    故出具款項借用證一紙交李海岸收執，約定於96年8月15日
    清償，嗣己○○有拿150萬元來清償，尚欠150萬元，亦有楊
    雪碧簽發之本票2紙，票面金額共150萬元為憑，爰依借貸及
    連帶保證關係，請求被告與訴外人楊雪碧（已經支付命令確
    定）負連帶清償責任等語。並聲明：求為判決如主文第1項
    所示。被告固不否認於款項借用證上簽名，然否認有為連帶
    保證之意思，辯稱：伊僅於當場以見證人身分簽名，伊並未
    取得任何借款等語。
二，按稱保證者，謂當事人約定，一方於他方之債務人不履行債
    務時，由其代負履行責任之契約；保證債務，除契約另有訂
    定外，包含主債務之利息、違約金、損害賠償及其他從屬於
    主債務之負擔；連帶債務之債權人，得對於債務人中之一人
    或數人或其全體，同時或先後請求全部或一部之給付，連帶
    債務未全部履行前，全體債務人仍負連帶責任，民法第739
    條、第740條、第273條分別定有明文。再按保證債務之所謂
    連帶，係指保證人與主債務人負同一債務，對於債權人各負
    全部給付之責任者而言，此就民法第272條第1項規定連帶債
    務之文義參照觀之甚明。故連帶保證與普通保證不同，縱使
    無民法第746條所揭之情形，亦不得主張同法第745條關於先
    訴抗辯之權利（最高法院45年台上字第1426號判例、88年度
    台上字第1815號判決意旨參照）。查本件原告主張訴外人楊
    雪碧就本件借款邀同被告為連帶保證人向其借款，到期未依
    約清償乙節，業據提出借用證1紙及本票2張在卷足憑，被告
    雖以前揭情詞置辯，惟查，借據上既已載明「‧‧‧萬一到
    期借主不能償還者，連帶保證人自當出頭負擔全其責任‧
    ‧‧」等語，則被告自應於楊雪碧未能清償時代負責任，至
    為明確，被告並非不識字之人，亦知當時楊雪碧借錢之事實
    ，其辯稱簽名僅係見證云云，尚難採信。
三、綜上所述，本件原告主張為可採，被告抗辯為無足取。從而
    ，原告依消費借貸及連帶保證之法律關係，請求被告給付借
    款150萬元，及自到期日翌日起至清償日止之法定遲延利息
    ，為有理由，應予准許。
四、末按法院為終局判決時，應依職權為訴訟費用之裁判；又訴
    訟費用，由敗訴之當事人負擔，民事訴訟法第87第1項、第
    78條分別定有明文。本件原告之訴為有理由，訴訟費用即裁
    判費15,850元自應由被告負擔。
五、本件判決之結果已臻明確，兩造其餘主張抗辯舉證及攻擊防
    禦方法，經審酌均於判決之結果不生影響，爰不逐一論述，
    附此敘明。
六、結論：本件原告之訴為有理由，依民事訴訟法第78條、第87
    條，判決如主文。
中    華    民    國    97    年    5     月    23    日
                  民事第二庭    法  官  蔡雅惠
以上正本係照原本作成
如對本判決上訴，須於判決送達後20日內向本院提出上訴狀
中    華    民    國    97    年    5     月    23    日
                                書記官  詹書瑋


司法院資訊處製作；財團法人民間司法改革基金會備份。
